臺灣嘉義地方法院刑事判決　　　　　　　 96年度訴字第513號
公　訴　人　臺灣嘉義地方法院檢察署檢察官
被　　　告　甲○○
上列被告因違反毒品危害防制條例案件，經檢察官提起公訴（96
年度毒偵字第735號），被告於準備程序中就被訴事實為有罪之
陳述，本院合議庭裁定由受命法官改依簡式審判程序審理，判決
如下：
    主  文
甲○○施用第一級毒品，累犯，處有期徒刑拾月，減為有期徒刑
伍月，如易科罰金，以新臺幣壹仟元折算壹日；又施用第二級毒
品，累犯，處有期徒刑肆月，如易科罰金，以新臺幣壹仟元折算
壹日，減為有期徒刑貳月，如易科罰金，以新臺幣壹仟元折算壹
日。應執行有期徒刑陸月，如易科罰金，以新臺幣壹仟元折算壹
日。
    事實及理由
一、犯罪事實：甲○○前因施用毒品案件，經本院以九十一年度
    毒聲字第八三七號裁定送觀察、勒戒後，認有繼續施用毒品
    傾向，再由本院裁定令入戒治處所施以強制戒治，於九十二
    年六月十七日停止其處分出監，付保護管束，至九十三年一
    月十四日期滿，上開施用毒品案件，並經檢察官提起公訴，
    由本院於九十二年三月二十七日，以九十二年度訴字第七十
    號判決判處應執行有期徒刑九月確定，後再因施用毒品案件
    ，經本院於九十三年五月十七日，以九十三年度訴字第一五
    八號判決判處有期徒刑十月確定，上揭二罪接續執行，復於
    九十四年七月三十日縮短刑期執行完畢。詎仍不知悔改，於
    上開強制戒治執行完畢釋放後五年內，復各基於施用第一級
    毒品海洛因及第二級毒品甲基安非他命之犯意，先於九十六
    年三月二十五日某時許，在行政院衛生署立嘉義醫院內之廁
    所，以將海洛因置於注射針筒，注射身體之方式，施用海洛
    因一次，後於同日某時許，在上址，將甲基安非他命置於玻
    璃球中，點燃燒烤，吸食煙霧之方式，施用甲基安非他命一
    次，嗣為警於九十六年三月二十七日二十一時三十分許，在
    嘉義市○○路及僑嘉一街口處查獲，經採集其尿液送驗，結
    果呈嗎啡（海洛因代謝物）與甲基安非他命陽性反應。
二、認定犯罪所憑證據
(一)被告甲○○於警詢之供述及於本院準備程序、審理時為認罪
    之陳述。
(二)正修科技大學超微量研究科技中心檢驗報告、嘉義市警察局
    第一分局委託檢驗尿液代號與真實姓名對照認證表各一紙。
三、查被告前因施用毒品案件，經送觀察勒戒後，認有繼續施用
    毒品之傾向，再經裁定令入戒治處所施以強制戒治，於九十
    二年六月十七日停止其處分出監付保護管束，至九十三年一
    月十四日期滿，此有臺灣高等法院被告前案紀錄表、刑案資
    料查註紀錄表、全國施用毒品案件紀錄表、受觀察勒戒人毒
    品及前科紀錄簡列表各一份附卷可佐，其於強制戒治執行完
    畢釋放後五年內，再犯本件施用毒品案件二罪，應予依法論
    科。核被告所為，係犯毒品危害防制條例第十條第一項之施
    用第一級毒品罪及同條第二項之施用第二級毒品罪，其分別
    持有第一級毒品及第二級毒品之低度行為，各為施用之高度
    行為所吸收，均不另論罪。又所犯上開二罪，構成要件不同
    ，犯意各別，應分論併罰。另被告前因毒品案件，經本院判
    處有期徒刑九月及十月確定，接續執行而於九十四年七月三
    十日縮短刑期執行完畢，亦有上揭前案紀錄表在卷可佐，其
    於受徒刑之執行完畢，五年以內故意再犯本件有期徒刑以上
    之二罪，均為累犯，各依刑法第四十七條第一項規定，加重
    其刑。爰審酌被告國中畢業之智識程度，前已因施用毒品案
    件，經觀察、勒戒及強制戒治執行完畢，猶再施用毒品，顯
    見並未戒除毒癮，施用毒品除戕害自身健康外，對社會秩序
    亦產生不良影響，惟念及被告素行、家庭狀況及本案查獲所
    施用之次數，且供認犯行不諱，顯然尚知悔悟及施用毒品屬
    自殘行為之本質內涵等一切情狀，分別量處如主文所示之刑
    。另中華民國九十六年罪犯減刑條例於九十六年七月四日制
    定公布，並自九十六年七月十六日施行，被告所犯本案施用
    毒品犯行，犯罪時間均於九十六年四月二十四日以前，符合
    該條例第二條第一項第三款規定應予減刑二分之一之要件，
    爰依上開減刑條例第七條、第九條之規定，就宣告有期徒刑
    部分，各諭知如主文所示之減得之刑，並諭知易科罰金之折
    算標準，並定其應執行之刑，另依刑法第四十一條第二項之
    規定，諭知易科罰金之折算標準。
四、依刑事訴訟法第二百七十三條之一第一項、第二百九十九條
    第一項前段、第三百十條之二、第四百五十四條第一項，毒
    品危害防制條例第十條第一項、第二項，刑法第十一條前段
    、第四十七條第一項、第四十一條第一項前段、第二項、第
    五十一條第五款，中華民國九十六年罪犯減刑條例第二條第
    一項第三款、第七條、第九條，判決如主文。
本案經檢察官曹哲寧到庭執行職務。
中　　華　　民　　國　　96　　年　　8　　月　　31　　日
                  刑事第二庭  法　官　林青怡
上列正本證明與原本無異。
如不服本判決，應於判決送達後十日內向本院提出上訴狀，上訴
書狀依法應敘述具體理由，如未敘述具體理由者，應於上訴期間
屆滿後二十日內補提理由書於本院（均應附繕本）。告訴人或被
害人如對於本判決不服者，應具備理由請求檢察官上訴，其上訴
期間之計算係以檢察官收受判決正本之日期為準。
中　　華　　民　　國　　96　　年　　8　　月　　31　　日
                              書記官  李佳惠
附錄論罪科刑法條
毒品危害防制條例第10條
施用第一級毒品者，處 6 月以上 5 年以下有期徒刑。
施用第二級毒品者，處 3 年以下有期徒刑。
